【裁判字號】    97,聲再,166
【裁判日期】    970619
【裁判案由】    背信
【裁判全文】
臺灣高等法院刑事裁定                 97年度聲再字第166號
再審聲請人
即受判決人  甲○
上列聲請人因背信案件，對於本院86年度上更（二）字第162號
，中華民國86年5月21日所為確定判決，聲請再審，本院裁定如
下：
    主  文
再審之聲請駁回。
    理  由
一、聲請意旨詳如附件聲請狀（如附件）。
二、按法院認為無再審理由者，應以裁定駁回之。經前項裁定後
    ，不得更以同一原因聲請再審，刑事訴訟法第434 條定有明
    文。又法院認為聲請再審之程序違背規定者，應以裁定駁回
    之，同法第433條亦有明定。
三、經查：聲請意旨所稱（一）證人李陳淑清與聲請人之母親黃
    李宜靜之協議書；（二）證人李陳淑清寄發給自訴人王濱之
    存證信函；（三）土地買賣所有權移轉契約書；均為新證據
    而得動搖原確定判決，前經聲請人據以向本院聲請再審，經
    本院96年度聲再字第353 號裁定以：（一）「證人李陳淑清
    與聲請人之母親黃李宜靜之協議書」，係於89年7 月作成，
    依據前述說明，聲請人之此項協議書係事後任意由第三人出
    具之協議書，證明受判決人前次所為有利之主張，係屬實在
    ，憑以聲請再審，此項證據既非判決後所發見，又非不須調
    查之確定新證據，顯然不足以使原確定判決發生動搖，即難
    據以開始再審。（二）聲請人曾以「證人李陳淑清寄發給自
    訴人王濱之存證信函」提出再審聲請，經本院以88年度聲再
    字第472 號刑事裁定駁回，聲請人係以存證信函同一原因聲
    請再審，應予以駁回。（三）原確定判決已就當時已經存在
    之土地買賣所有權移轉契約書審酌，該土地買賣所有權移轉
    契約書並非新證據。而認聲請人聲請再審所提出之證據（一
    ）係判決後由第三人出具，非判決後所發見，又非不須調查
    之確定新證據，顯不足使原確定判決發生動搖；而證據（二
    ）、（三）均係聲請人當時所明知，即無事後始經發見之可
    言，均不得據以聲請再審，無再審理由，裁定駁回在案，有
    本院88年度聲再字第472號、96年度聲再字第353號裁定在卷
    可稽。聲請人又以同一原因聲請再審，自有違背法律規定。
    至聲請狀其餘所載，均係指摘原確定判決理由有何不當，核
    與「新證據」要件不符，亦非得為聲請再審之事由，足見本
    件聲請再審，為無理由，再審聲請程序亦有違背規定，應予
    駁回。
據上論斷，應依刑事訴訟法第433條、第434條第2項、第1項，裁
定如主文。
中    華    民    國    97    年    6    月    19     日
                  刑事第四庭   審判長法  官  沈宜生
                                     法  官  周煙平
                                     法  官  陳國文
以上正本證明與原本無異。
如不服本裁定，應於收受送達後五日內向本院提出抗告狀。
                                     書記官  楊麗娟
中    華    民    國    97    年    6    月    19     日


司法院資訊處製作；財團法人民間司法改革基金會備份。
